臺灣臺北地方法院刑事判決　　　　　　　　　　　　　九十一年度訴字第八八二號
　　公　訴　人　臺灣臺北地方法院檢察署檢察官
　　被　　　告　甲○○
右列被告因違反毒品危害防制條例案件，經檢察官提起公訴（九十年度毒偵字第三二
九七號），及移送併辦（同署九十一年度毒偵字第一五六四號），本院判決如左：
    主      文
甲○○連續施用第一級毒品，處有期徒刑柒月；又連續施用第二級毒品，處有期徒刑
伍月，扣案之電子磅秤壹臺沒收之。應執行有期徒刑拾月，扣案電子磅秤壹臺沒收之
。
    事      實
一、甲○○前因施用第二級毒品安非他命案件，經觀察、勒戒後，認無繼續施用毒品
    之傾向，業經臺灣臺北地方法院檢察署檢察官，於民國八十九年一月十七日，以
    八十九毒偵字第一七九號為不起訴處分確定，竟不知悔改，復基於概括之犯意，
    於九十年十一月間某日不詳時間起，至九十一年三、四月間某日不詳時間止，以
    將海洛因放置於香菸內並點燃吸食之施用方式，在臺北市○○區○○路三段二二
    一號三樓住處，連續施用第一級毒品海洛因；並於九十年十一月間某日不詳時間
    起，至九十一年三、四月間某日不詳時間止，在前開住處，以玻璃球燃燒加熱吸
    食之方式，連續施用第二級毒品安非他命。為警先於九十年十二月十九日下午一
    時三十分左右，在前開住處查獲，並當場扣得甲○○所有用以秤安非他命之電子
    磅秤一臺；後於九十一年三月二十日下午九時十分左右，同前開處所，又查獲上
    情。經本院於九十一年三月二十一日以九十一年度毒聲字第五六八號裁定應送觀
    察勒戒，其於九十一年七月二十二日自行到案執行觀察勒戒後，認有繼續施用毒
    品之傾向。
二、案經台北市政府警察局信義分局報請臺灣台北地方法院檢察署檢察官偵查起訴暨
    台北縣警察局新店分局報請臺灣台北地方法院檢察署檢察官移送併辦。
    理      由
一、訊之被告甲○○，對於右開事實均坦承不諱，復有扣案之電子磅秤一臺可稽，又
    被告遭查獲時所採集尿液驗有甲基安非他命、嗎啡反應，此有台灣尖端先進生技
    醫藥股份有限公司濫用藥物檢驗中心濫用藥物檢驗報告及台灣檢驗科技股份有限
    公司濫用藥物尿液檢驗報告書各一紙在卷可稽。而被告前曾因施用第二級毒品安
    非他命，受觀察勒戒處分後，無施用毒品傾向而為不起訴處分，亦有臺灣台北地
    方法院檢察署檢察官於八十九年一月十七日之八十九年度毒偵字第一七九號不起
    訴處分書一紙附卷足憑；而本案被告二犯施用毒品之犯行，經裁定送觀察勒戒後
    ，有繼續施用毒品傾向，復有本院九十一年度毒聲字第五六八號裁定書、台灣台
    北地方法院檢察署檢察官觀察勒戒處分執行指揮書及臺灣臺北附設勒戒處所出具
    之有無繼續施用毒品傾向證明書一紙在卷可參，是本件犯罪事實明確，被告有施
    用第一、二級毒品之犯行及傾向堪予認定，應依法論科。
二、核被告所為，係犯毒品危害防制條例第十條第一項之施用第一級毒品罪及同條第
    二項之施用第二級毒品罪，至被告施用第一級毒品海洛因時持有第一級毒品海洛
    因之低度行為應為施用第一級毒品之高度行為所吸收，不另論罪。又施用第二級
    毒品安非他命之持有行為，復為施用之行為所吸收，復不另論罪。被告所為多次
    施用第一級毒品海洛因、第二級毒品安非他命之行為，均時間緊接、構成要件相
    同，顯均係基於概括之犯意反覆為之，均為連續犯，應各論以一罪，並分別加重
    其刑。被告所犯連續施用第一級毒品罪及連續施用第二級毒品罪間，犯意各別，
    行為互殊，應予分論併罰。又被告於九十一年三月二十日下午九時十分，在前開
    住處為警查獲施用毒品之犯行雖僅經檢察官聲請併案及被告於本院審理中自白施
    用第一級毒品海洛因、第二級毒品安非他命均自九十年十一月間某日不詳時間起
    至九十一年三、四月間某日不詳時間止之部分與提起公訴部分，均屬裁判上一罪
    ，均為起訴效力所及，本院自應一併審理。爰審酌被告前曾因施用毒品觸法，經
    警查獲並送觀察勒戒後仍未戒絕，且經再次送觀察、勒戒後，認仍有繼續施用毒
    品傾向，顯見其無悔改之意，本有嚴懲之必要，但其吸用足以導致精神障礙、性
    格異常，甚至造成生命危險之毒品，戕害一己之身體健康，本質上係屬自殘行為
    ，其犯罪所生之損害尚非重大，及其犯罪後自白有施用第一級毒品海洛因及第二
    級毒品安非他命而態度良好等一切情狀，各量處如主文所示之刑，並定其應執行
    刑。
三、扣案電子磅秤一臺為被告所有，且供犯罪所用之物，業據被告供述明確，依刑法
    第三十八條第一項第二款沒收之。至扣案含有第一級毒品海洛因殘渣之針筒一支
    ，經台北市政府警察局信義分局鑑定結果，確呈嗎啡海洛因反應，此有臺北縣警
    察局信義分局毒品初步鑑驗報告單一紙在卷足憑，惟被告否認為其所有，並辯稱
    可能係朋友帶來伊住處，伊不知道放在住處等語，復查無證據足資證明係本案被
    告施用海洛因所用，是該含海洛因殘渣之針筒，應無證據足以證明與本案有關，
    自無法對之宣告沒收，應由檢察官對之單獨聲請宣告沒收或另案偵辦。另扣案之
    針筒二支，被告既否認為其所有，且其性質亦非專供施用毒品之物，又無證據證
    明係供被告施用毒品所用之物，復非違禁物，是本院就該部分不另為沒收之諭知
    ，附此敘明。
據上論斷，應依刑事訴訟法第二百九十九條第一項前段，毒品危害防制條例第十條第
一項、第二項，刑法第十一條前段、第五十六條、第五十一條第五款、第三十八條第
一項第二款，判決如主文。
本案經檢察官陳清茂到庭執行職務。
中       華      民       國         九十一年       十月         三十一日
                                      臺灣臺北地方法院刑事第六庭
                                           法  官  劉嶽承
右正本證明與原本無異。
如不服本判決，應於判決送達後十日內向本院提出上訴狀(應抄附繕本)。告訴人
或被害人如對於本判決不服者，應具備理由請求檢察官上訴，其上訴期間之計算
係以檢察官收受判決正本之日期為準。
                                          書記官   張耀鴻
中      華      民        國         九十一年      十月 三十一日
附錄法條：
毒品危害防制條例第十條
施用第一級毒品者，處六月以上五年以下有期徒刑。
施用第二級毒品者，處三年以下有期徒刑。
